臺灣臺北地方法院交通事件裁定　　　　 94年度交聲字第156號
原處分機關　交通部公路總局台北區監理所
異議人即
受處分人　　甲○○
上列受處分人因違反道路交通管理處罰條例案件，對於交通部公
路總局台北區監理所所為之處分（原處分案號：北監自裁字裁40
-ACU738186號），聲明異議，本院裁定如下：
    主  文
異議駁回。
    理  由
一、按汽車駕駛人於行駛道路時，使用手持式行動電話進行撥接
    或通話者，處新台幣（下同）三千元罰鍰，道路交通管理處
    罰條例第三十一條之一第一項定有明文。
二、本件異議人即受處分人甲○○於九十三年十一月十三日二十
    時五分許，駕駛車號七Ｋ－三０七一號自小客車，行經臺北
    市○○○路時，遭臺北市政府警察局士林分局芝山岩派出所
    警員舉發汽車駕駛人於行駛道路時，使用手持式行動電話進
    行撥接之違規，受處分人不服提出申訴，原處分機關仍認本
    件違規事實明確，依道路交通管理處罰條例上開規定裁處罰
    鍰三千元，此有臺北市政府警察局舉發違反道路交通管理事
    件通知單一紙、交通部公路總局臺北區監理所九十三年十二
    月二十三日北監自字第0936039995號函、臺北市政府警察局
    士林分局九十三年十二月八日北市警士分交字第0936469720
    0號函、交通部公路局臺北區監理所北監自裁字裁40－ACU
    738186號裁決書一紙附卷可稽。
三、異議意旨略以：異議人當日駕車行經北市○○○路時見路旁
    售屋電話，就請坐於後座兒子代將號碼存入行動電話內，撥
    後即將行動電話返還異議人，因異議人接回行動電話時，手
    持行動電話的面版燈是亮著，異議人也因右手依靠於中央扶
    手上面，反手接回行動電話，高度剛好在臉頰旁，而異議人
    所駕駛車輛車窗貼有深色隔熱紙，晚上從車外看不清車內情
    況，因而警員先生才會誤解等語，並提出當日行動電話通話
    明細清單為據。
四、經查：異議人並不否認於前揭時、地遭臺北市政府警察局士
    林分局警員舉發違規，經臺北市政府警察局士林分局芝山岩
    派出所警員徐明健於本院調查時，以具結擔保其供述之真實
    性，並在負擔偽證罪之心理狀態下證稱：「我當時在德行東
    路騎摩托車巡邏就看到前方車子駕駛人行動電話是發光的，
    靠在耳朵上，當時是晚上，我就超車超到前面把他攔下來，
    攔下來以後我請駕駛人出示駕照、行照，並告知違反的法條
    ，受處分人當時都沒有講話，我就直接開單，當時我只有舉
    發這一件，沒有其他的違規車輛。」、「我看到他時，他確
    實把行動電話放在耳際，行動電話是發光的，並不是如受處
    分人所說的他是反手拿行動電話。」等語。按證人徐明健乃
    為原處分機關所認定受處分人有前開違規行為之原證人，其
    並到庭在本院面前以言詞供述本件訴訟上之待證事實（即受
    處分人有前開違規事實），本院由其上開證詞已得有受處分
    人確有上開違規行為之心證，且於本件卷存證據資料內並無
    任何積極證據足以證明證人徐明健上開證詞係屬虛偽，亦無
    足以令人顯信證人徐明健之證述為不可採之品性證據或前科
    證據存在，本院自不得僅以證人徐明健係本件開單告發受處
    分人之員警而全盤抹煞其在訴訟上所具有之原證人資格，且
    警察掣單舉發違反道路交通管理處罰條例所列之違規事實，
    本質上為行政處分，係公務員基於職務上之權力，依法就特
    定之具體事件所為之具公法上效果之單方面行政行為，基於
    公務員為公法上行為具有公信力之原則，該行政行為當可被
    推定為真正，其據以依法處分之事實認定亦為正確無誤，若
    謂公務員一切行政行為均需預留證據以證其實，則國家行政
    勢必窒礙難行，據此，刑事訴訟法就犯罪證據有關之規定中
    與屬行政秩序罰之交通違規裁罰本質不合之部分，自不在準
    用之列，況本院經查亦無任何證據足資證明證人徐明健有捏
    造事實違法取締之情事，則執勤員警本其維護交通秩序、安
    全職責所為之舉發，自應受到合法、正確之推定。是就上情
    節勾稽觀之，本件異議人以當時係從後座兒子手上反手接回
    行動電話，高度剛好在臉頰旁，並無打行動電話云云置辯，
    顯係卸責之詞，不足採信，至於異議人所提之當日行動電話
    通話明細清單上，於舉發當時雖無任何通、接話紀錄，惟道
    路交通管理處罰條例第三十一條之一第一項所處罰的是駕車
    時使用手持式行動電話進行撥接之行為，至於有無撥通、接
    通，在非所問，況異議人係使用行動電話時遭警員攔停，當
    時異議人可能才剛使用該行動電話，未必即有撥通、接通之
    行為，是以尚難僅憑舉發當時該行動電話通話明細清單上未
    有通、接話紀錄，遽認異議人並無使用行動電話進行撥接之
    違規事實，無從憑據該行動電話通話明細清單即對異議人為
    有利之認定。故本件事證明確，異議人確有前開違規行為堪
    以認定。
五、綜上所述，異議人確有在前揭時地駕車使用手持式行動電話
    進行撥接之違規行為，應堪採認。原處分機關依前揭道路交
    通管理處罰條例第三十一條之一第一項之規定，就受處分人
    前開行為裁處罰鍰三千元，核無違誤，本件受處分人之異議
    為無理由，應予駁回。
六、據上論斷，應依道路交通案件處理辦法第十九條，裁定如主
    文。
中　　華　　民　　國　　94　　年　　3 　　月　　8 　　日
　　　　　　　　　　　　臺灣臺北地方法院交通法庭
                            法　官  林恆吉
上正本證明與原本無異。
如不服本裁定，應於裁定送達後5日內向本院提出抗告狀。
                             書記官  劉英芬
中　　華　　民　　國　　94　　年　　3 　　月　　8 　　日
